【裁判字號】    98,上易,1050
【裁判日期】    980728
【裁判案由】    竊盜
【裁判全文】
臺灣高等法院臺中分院刑事判決        98年度上易字第1050號
上  訴  人
即  被  告  乙○○
上列上訴人因竊盜案件，不服臺灣彰化地方法院98年度易字第38
0號中華民國98年4月30日第一審判決（起訴案號：臺灣彰化地方
法院檢察署98年度偵字第2547號），提起上訴，本院判決如下：
    主  文
上訴駁回。
    事  實
一、乙○○前於民國（下同）94年間因違反毒品危害防制條例案
    件，先後於94年6月2日及同年10月24日經台灣彰化地方法院
    以94年度訴字第527號判處有期徒刑7月、94年度訴字第1531
    號判處有期徒刑9月確定，前開2罪並經裁定應執行刑為有期
    徒刑8月確定，於94年6月27日入監執行，嗣於96年1月25日
    縮短刑期假釋出監，於同年10月1日假釋期滿未經撤銷，以
    已執行完畢論。詎仍不知悔改，與姚明逸（經原審判處罪刑
    確定）均因缺錢花用，竟基於意圖為自己不法所有之犯意聯
    絡，於98年3月10日凌晨3時許，推由乙○○駕駛不知情之父
    陳建榮所有車牌號碼QG-3282號自小客貨車搭載姚明逸，前
    往址設彰化縣線西鄉○○○○路19號之「油源股份有限公司
    」（以下簡稱油源公司），見四下無人，認有機可趁，乃將
    自小貨車停放在油源公司圍牆外，由乙○○踰越油源公司外
    圍之牆垣後，侵入上址公司內（侵入建築物部分未據告訴）
    ，以徒手搬運方式，竊取前開公司所有之電瓶1顆、鐵製過
    濾器1個及鐵條1批（重約40公斤）等物，姚明逸則在油源公
    司外圍之牆垣旁把風、接應。嗣於同日凌晨3時50分許，2人
    欲將所竊得之物搬運至由乙○○駕駛至現場之自小客貨車上
    時，旋遭巡邏員警當場查獲，並扣得電瓶1顆、鐵製過濾器1
    個及鐵條1批（均已返還油源公司，由該公司廠長甲○○具
    領）。
二、案經彰化縣警察局和美分局報請臺灣彰化地方法院檢察署檢
    察官偵查起訴。
    理  由
一、上訴人即被告乙○○（下稱被告）未於本院審理期日到庭，
    惟上揭竊盜事實，業據被告及共犯姚明逸迭於警、偵訊及原
    審均坦承不諱，核與證人甲○○於警詢時證述之情節相符，
    並有現場照片共10張附卷可稽，足見被告2人之自白與事實
    相符，堪可採為論罪科刑之依據。且被告於原審復供稱：本
    欲將竊得之物品係變賣現金朋分花用等語明確，足認被告確
    有為自己不法所有之意圖。綜上所述，本案事證明確，被告
    竊盜犯行，均洵堪認定，應予依法論科。【按被告以外之人
    （包括證人、鑑定人、告訴人、被害人及共同被告等）於審
    判外之陳述雖不符刑事訴訟法第159條之1至之4等四條之規
    定，而經當事人於審判程序同意作為證據，法院審酌該言詞
    陳述或書面陳述作成時之情況，認為適當者，亦得為證據；
    當事人、代理人或辯護人於法院調查證據時，知有刑事訴訟
    法第159條第1項不得為證據之情形，而未於言詞辯論終結前
    聲明異議者，視為有前項之同意，同法第159條之5定有明文
    。本件證人甲○○曾於警詢中為陳述，其性質雖屬傳聞證據
    ，惟其未再於法院審理中為陳述，且查無符合同法第159條
    之1至之4等前四條之情形，其所為之上開警詢筆錄內容，業
    經原審及本院審理時予以提示並告以要旨，且各經檢察官及
    被告表示意見。當事人已知上述筆錄乃傳聞證據，且均未於
    原審或本院言詞辯論終結前對該等筆錄內容異議，依上開規
    定，是其於警詢中之證言已擬制同意其有證據能力，本院審
    酌上開筆錄作成時，較無人情施壓或干擾，亦無不當取供之
    情形，認為以之作為本案之證據亦屬適當，是其於警詢筆錄
    之證言自具有證據能力。】。
二、按刑法第321條第1項第2款規定將「門扇」、「牆垣」、「
    其他安全設備」並列，則所謂「牆垣」包括院牆、房牆在內
    ，且不問其為木造、土造或磚造（最高法院56年臺上字第60
    2號判決參照）。被告與共犯姚明逸2人係推由被告攀越上址
    油源公司牆垣進入公司內竊盜，又依該處現場照片顯示，其
    踰越者係附連圍繞該址用以防盜之牆垣，揆諸上揭說明，應
    屬該款之踰越牆垣竊盜無誤。是核被告所為，係犯刑法第32
    1條第1項第2款之踰越牆垣竊盜罪。被告與姚明逸就上開竊
    盜犯行，互有犯意聯絡及行為分擔，俱為共同正犯。又被告
    有事實欄所載科處有期徒刑及執行完畢論紀錄，此有臺灣高
    等法院被告前案紀錄表及臺灣彰化地方法院檢察署刑案資料
    查註紀錄表各1份在卷可稽，其於有期徒刑執行完畢後，5年
    以內故意再犯本件最重本刑為有期徒刑以上之罪，為累犯，
    應依刑法第47條第1項之規定加重其刑。原審依據上述理由
    ，適用刑法第28條、第321條第1項第2款、第47條第1項、第
    41條第1項前段，並審酌被告等均正值青年，不思以合法正
    當途徑賺取所得，圖以竊盜滿足自己之貪欲，任意以踰越牆
    垣之方式竊取財物，影響他人財產權，所為誠屬不該，惟念
    其犯後已坦承犯行，態度尚稱良好，暨其犯罪之動機、目的
    、竊盜行為之手段、犯罪所得尚非極鉅，且竊得品已發還被
    害人領回，有贓物認領保管單1紙在卷可按等一切情狀，量
    處被告有期徒刑7月之刑。核其認事用法俱無不當，量刑亦
    稱允洽，被告猶具狀執陳詞指摘原判決量刑過重而提起上訴
    ，非有理由，應駁回其上訴。
三、被告經合法傳喚，無正當理由不到庭，爰不待其陳述逕行判
    決。
據上論斷，應依刑事訴訟法第371條、第368條，判決如主文。
本案經檢察官丙○○到庭執行職務。
中    華    民    國    98    年    7     月    28    日
            刑事第七庭   審判長法  官 林  榮  龍
                               法  官 鄭  永  玉
                               法  官 江  錫  麟
以上正本證明與原本無異。
不得上訴。
                               書記官 鄧  智  惠
中    華    民    國    98    年    7     月    28    日
附錄本案論罪科刑法條：
刑法第321條：
  犯竊盜罪而有左列情形之一者，處6月以上、5年以下有期徒刑
  ：
  一、於夜間侵入住宅或有人居住之建築物、船艦或隱匿其內而
      犯之者。
  二、毀越門扇、牆垣或其他安全設備而犯之者。
  三、攜帶兇器而犯之者。
  四、結夥三人以上而犯之者。
  五、乘火災、水災或其他災害之際而犯之者。
  六、在車站或埠頭而犯之者。
  前項之未遂犯罰之。


司法院資訊處製作；財團法人民間司法改革基金會備份。
